【裁判字號】    89,易,617
【裁判日期】    891116
【裁判案由】    恐嚇等
【裁判全文】
臺灣基隆地方法院刑事判決                          八十九年度易字第六一七號
    公  訴  人  臺灣基隆地方法院檢察署檢察官
    被      告  甲○○
右列被告因恐嚇等案件，經檢察官提起公訴 (八十九年度偵字第二九五六號），本院
判決如左：
    主  文
甲○○以加害生命、身體之事，恐嚇他人致生危害於安全，累犯，處拘役參拾日，如
易科罰金以參佰元折算壹日；又連續公然侮辱人，處拘役貳拾日，如易科罰金以參佰
元折算壹日，應執行拘役肆拾日，如易科罰金以參佰元折算壹日。
    事  實
一、甲○○與丁○○、戊○○夫妻為同里鄰居，平日不睦，甲○○竟基於概括犯之，
    先於民國八十九年六月十二日上午十時許，在基隆市○○街祥豐市場公然以：「
    賣屄的女人」等穢語辱罵丁○○。嗣於同年月十七日上午八時五十五分許，甲○○騎機車經過基隆市○○街十三巷八號時，見丁○○在該處買魚，又以同上穢語
    辱罵丁○○，並另行起意，以機車作勢欲衝撞丁○○，並恫稱「妳小心一點」、
    「總有一天撞死妳」等語，而以加害生命之事恐嚇丁○○，致生危害於其安全。
二、案經丁○○及其配偶戊○○訴請臺灣基隆地方法院檢察署檢察官偵查起訴。
    理  由
一、訊據被告甲○○矢口否認有前揭恐嚇及公然侮辱之犯行，辯稱八十九年六月十二
    日，係因告訴人要求區公所鋸掉該里之四棵榕樹，里長問里民之意思，其表示反
    對，丁○○即過來說關被告何事，並打被告一巴掌，而戊○○亦加入毆打被告，
    當時里長及鄰長均在，其並未罵丁○○。至於八十九年六月十七日被告發高燒在
    家，根本未外出遇見丁○○，不可能恐嚇及侮辱丁○○等語。
二、惟查被告右述公然侮辱及恐嚇之犯罪事實，業據告訴人丁○○及其配偶戊○○指
    述甚詳，另證人己○○於偵查及本院具結證稱八十九年六月十二日其經過現場時
    ，確實看見被告以穢語侮罵丁○○，而乙○○及丙○○亦於偵查及本院結證八十
    九年六月十七日在基隆市○○街六三巷八號前，被告見丁○○在該處買魚，即騎
    機車作勢欲撞丁○○，並恫嚇丁○○小心一點，總有一日會撞死丁○○等語，至
    於證人張永順雖證稱八十九年六月十二日在履勘戊○○要求鋸除之榕樹現場，係
    被告遭戊○○夫婦毆打，被告未還手等語，惟查告訴人係指稱被告與其等在履勘
    榕樹現場發生爭執後，走到祥豐市場時侮罵丁○○為「賣屄的女人」，與張永順
    所稱之現場事實上已有相當距離，自無從依張永順之證詞認定被告並無在該市場
    出言侮辱丁○○之事實。另被告雖提出其配偶林秀足因其於八十九年六月十六日
    發高燒而於八十九年六月十七日請假之請假單為證，惟查被告縱於八十九年六月
    十六日夜間發燒，並無從認定其絕無於次日外出遇見告訴人而出言侮辱及恫嚇之
    事，而本件被告右揭犯罪事實，迭經多名證人指證屬實，而經核上開證人均與被
    告及告訴人素無恩怨，實無故為虛偽證述之必要，是被告所辯，應屬卸責之詞，
    無可採信，其犯罪之事證明確，犯行堪以認定，應予依法論科。
三、核被告在公眾得共聞之場所，以穢語侮辱他人，及以加害生命之事恐嚇他人之行
    為，係分別犯刑法第三百零九條第一項之公然侮辱罪及同法第三百零五條之恐嚇
    罪，且先後二次公然侮辱犯行，時距非遠，犯意概括，並觸犯相同構成要件，應
    依連續犯論以一罪並加重其刑。而其所犯前述公然侮辱及恐嚇二罪間，因犯意各
    別，罪名互異，應予分論併罰。爰審酌被告僅因鄰居爭端一時氣憤而觸法，情節
    尚非嚴重，惟犯後否認犯行，及其犯罪之手段、所生之危害及其他一切情狀，就
    所犯罪名各量處如主文所示之刑，並諭知易科罰金之折算標準後，定其應執行之
    刑及執行刑易科罰金之折算標準，以示儆懲。
四、據上論斷，應依刑事訴訟法第二百九十九條第一項前段、刑法第五十六條、第三
    百零五條、第三百零九條第一項、第五十一條第六款、第四十一條、罰金罰鍰提
    高標準條例第一條前段、第二條，判決如主文。
本案經檢察官周啟勇到庭執行職務
中    華    民    國      八十九      年     十一     月       十六     日
                                  臺灣基隆地方法院刑事第二庭
                                      法  官  黃  麟  倫
右正本證明與原本無異。
對於本件判決如有不服，應於收受送達後十日內，向本院提出上訴書狀，上訴於臺灣
高等法院，並按他造當事人之人數附具繕本。
                                      書記官  李  建  霆
中    華    民    國      八十九      年     十一     月       十六     日
附錄論罪法條：
刑法第三百零五條：
以加害生命、身體、自由、名譽、財產之事恐嚇他人，致生危害於安全者，處二年以
下有期徒刑、拘役或三百元以下罰金。
第三百零九條第一項：
公然侮辱人者，處拘役或三百元以下罰金。


司法院資訊處製作；財團法人民間司法改革基金會備份。
